Config:
  hfst:
    Gen: ../../../src/generator-gt-norm.hfst
    Morph: ../../../src/analyser-gt-norm.hfst
  xerox:
    Gen: ../../../src/generator-gt-norm.xfst
    Morph: ../../../src/analyser-gt-norm.xfst
    App: lookup

Tests:
  
  Verb - atoskahêw - help : # Ordinary TA verb - full paradigm; Wolvengrey p. 401; Fut+Cond from Okimāsis pp. 79, 103
  
    atoskahêw+V+TA+Ind+Prs+1Sg+3SgO: nitatoskahâw # SET I
    atoskahêw+V+TA+Ind+Prs+2Sg+3SgO: kitatoskahâw
    atoskahêw+V+TA+Ind+Prs+1Pl+3SgO: nitatoskahânân
    atoskahêw+V+TA+Ind+Prs+12Pl+3SgO: kitatoskahânaw
    atoskahêw+V+TA+Ind+Prs+2Pl+3SgO: kitatoskahâwâw
    
    atoskahêw+V+TA+Ind+Prs+1Sg+3PlO: nitatoskahâwak # SET I-Pl
    atoskahêw+V+TA+Ind+Prs+2Sg+3PlO: kitatoskahâwak
    atoskahêw+V+TA+Ind+Prs+1Pl+3PlO: nitatoskahânânak
    atoskahêw+V+TA+Ind+Prs+12Pl+3PlO: kitatoskahânawak
    atoskahêw+V+TA+Ind+Prs+2Pl+3PlO: kitatoskahâwâwak
    
    atoskahêw+V+TA+Ind+Prs+2Sg+1SgO: kitatoskahin # SET II
    atoskahêw+V+TA+Ind+Prs+2Sg/Pl+1PlO: kitatoskahinân
    atoskahêw+V+TA+Ind+Prs+2Pl+1SgO: kitatoskahinâwâw
    
    atoskahêw+V+TA+Ind+Prs+3Sg+4Sg/PlO: atoskahêw # SET III
    atoskahêw+V+TA+Ind+Prs+3Pl+4Sg/PlO: atoskahêwak
    atoskahêw+V+TA+Ind+Prs+4Sg/Pl+5Sg/PlO: atoskahêyiwa
    atoskahêw+V+TA+Ind+Prs+3Sg+5Sg/PlO: atoskahimêw # From Wolvengrey P.C. 27/6/15 (See /doc/)
    atoskahêw+V+TA+Ind+Prs+3Pl+5Sg/PlO: atoskahimêwak # From Wolvengrey P.C. 27/6/15 (See /doc/)

    atoskahêw+V+TA+Ind+Prs+1Sg+4Sg/PlO: nitatoskahimâwa # SET IV
    atoskahêw+V+TA+Ind+Prs+2Sg+4Sg/PlO: kitatoskahimâwa
    atoskahêw+V+TA+Ind+Prs+1Pl+4Sg/PlO: nitatoskahimânâna
    atoskahêw+V+TA+Ind+Prs+12Pl+4Sg/PlO: kitatoskahimânawa
    atoskahêw+V+TA+Ind+Prs+2Pl+4Sg/PlO: kitatoskahimâwâwa
    
    
    
    
    atoskahêw+V+TA+Ind+Prt+1Sg+3SgO: [nikî-atoskahâw, nikîatoskahâw] # SET I (past)
    atoskahêw+V+TA+Ind+Prt+2Sg+3SgO: [kikî-atoskahâw, kikîatoskahâw]
    atoskahêw+V+TA+Ind+Prt+1Pl+3SgO: [nikî-atoskahânân, nikîatoskahânân]
    atoskahêw+V+TA+Ind+Prt+12Pl+3SgO: [kikî-atoskahânaw, kikîatoskahânaw]
    atoskahêw+V+TA+Ind+Prt+2Pl+3SgO: [kikî-atoskahâwâw, kikîatoskahâwâw]
    
    atoskahêw+V+TA+Ind+Prt+1Sg+3PlO: [nikî-atoskahâwak, nikîatoskahâwak] # SET I-Pl (past)
    atoskahêw+V+TA+Ind+Prt+2Sg+3PlO: [kikî-atoskahâwak, kikîatoskahâwak]
    atoskahêw+V+TA+Ind+Prt+1Pl+3PlO: [nikî-atoskahânânak, nikîatoskahânânak]
    atoskahêw+V+TA+Ind+Prt+12Pl+3PlO: [kikî-atoskahânawak, kikîatoskahânawak]
    atoskahêw+V+TA+Ind+Prt+2Pl+3PlO: [kikî-atoskahâwâwak, kikîatoskahâwâwak]
    
    atoskahêw+V+TA+Ind+Prt+2Sg+1SgO: [kikî-atoskahin, kikîatoskahin] # SET II (past)
    atoskahêw+V+TA+Ind+Prt+2Sg/Pl+1PlO: [kikî-atoskahinân, kikîatoskahinân]
    atoskahêw+V+TA+Ind+Prt+2Pl+1SgO: [kikî-atoskahinâwâw, kikîatoskahinâwâw]
    
    atoskahêw+V+TA+Ind+Prt+3Sg+4Sg/PlO: [kî-atoskahêw, kîatoskahêw] # SET III (past)KATIE CHECK
    atoskahêw+V+TA+Ind+Prt+3Pl+4Sg/PlO: [kî-atoskahêwak, kîatoskahêwak]
    atoskahêw+V+TA+Ind+Prt+4Sg/Pl+5Sg/PlO: [kî-atoskahêyiwa, kîatoskahêyiwa]
    atoskahêw+V+TA+Ind+Prt+3Sg+5Sg/PlO: [kî-atoskahimêw, kîatoskahimêw] # From Wolvengrey P.C. 27/6/15 (See /doc/)
    atoskahêw+V+TA+Ind+Prt+3Pl+5Sg/PlO: [kî-atoskahimêwak, kîatoskahimêwak] # From Wolvengrey P.C. 27/6/15 (See /doc/)

    atoskahêw+V+TA+Ind+Prt+1Sg+4Sg/PlO: [nikî-atoskahimâwa, nikîatoskahimâwa] # SET IV (past)
    atoskahêw+V+TA+Ind+Prt+2Sg+4Sg/PlO: [kikî-atoskahimâwa, kikîatoskahimâwa]
    atoskahêw+V+TA+Ind+Prt+1Pl+4Sg/PlO: [nikî-atoskahimânâna, nikîatoskahimânâna]
    atoskahêw+V+TA+Ind+Prt+12Pl+4Sg/PlO: [kikî-atoskahimânawa, kikîatoskahimânawa]
    atoskahêw+V+TA+Ind+Prt+2Pl+4Sg/PlO: [kikî-atoskahimâwâwa, kikîatoskahimâwâwa]
    
    
    atoskahêw+V+TA+Ind+Fut+Int+1Sg+3SgO: [niwî-atoskahâw, niwîatoskahâw] # SET I (past)
    atoskahêw+V+TA+Ind+Fut+Int+2Sg+3SgO: [kiwî-atoskahâw, kiwîatoskahâw]
    atoskahêw+V+TA+Ind+Fut+Int+1Pl+3SgO: [niwî-atoskahânân, niwîatoskahânân]
    atoskahêw+V+TA+Ind+Fut+Int+12Pl+3SgO: [kiwî-atoskahânaw, kiwîatoskahânaw]
    atoskahêw+V+TA+Ind+Fut+Int+2Pl+3SgO: [kiwî-atoskahâwâw, kiwîatoskahâwâw]
    
    atoskahêw+V+TA+Ind+Fut+Int+1Sg+3PlO: [niwî-atoskahâwak, niwîatoskahâwak] # SET I-Pl (past)
    atoskahêw+V+TA+Ind+Fut+Int+2Sg+3PlO: [kiwî-atoskahâwak, kiwîatoskahâwak]
    atoskahêw+V+TA+Ind+Fut+Int+1Pl+3PlO: [niwî-atoskahânânak, niwîatoskahânânak]
    atoskahêw+V+TA+Ind+Fut+Int+12Pl+3PlO: [kiwî-atoskahânawak, kiwîatoskahânawak]
    atoskahêw+V+TA+Ind+Fut+Int+2Pl+3PlO: [kiwî-atoskahâwâwak, kiwîatoskahâwâwak]
    
    atoskahêw+V+TA+Ind+Fut+Int+2Sg+1SgO: [kiwî-atoskahin, kiwîatoskahin] # SET II (past)
    atoskahêw+V+TA+Ind+Fut+Int+2Sg/Pl+1PlO: [kiwî-atoskahinân, kiwîatoskahinân]
    atoskahêw+V+TA+Ind+Fut+Int+2Pl+1SgO: [kiwî-atoskahinâwâw, kiwîatoskahinâwâw]
    
    atoskahêw+V+TA+Ind+Fut+Int+3Sg+4Sg/PlO: [wî-atoskahêw, wîatoskahêw] # SET III (past)
    atoskahêw+V+TA+Ind+Fut+Int+3Pl+4Sg/PlO: [wî-atoskahêwak, wîatoskahêwak]
    atoskahêw+V+TA+Ind+Fut+Int+4Sg/Pl+5Sg/PlO: [wî-atoskahêyiwa, wîatoskahêyiwa]
    atoskahêw+V+TA+Ind+Fut+Int+3Sg+5Sg/PlO: [wî-atoskahimêw, wîatoskahimêw] # From Wolvengrey P.C. 27/6/15 (See /doc/)
    atoskahêw+V+TA+Ind+Fut+Int+3Pl+5Sg/PlO: [wî-atoskahimêwak, wîatoskahimêwak] # From Wolvengrey P.C. 27/6/15 (See /doc/)

    atoskahêw+V+TA+Ind+Fut+Int+1Sg+4Sg/PlO: [niwî-atoskahimâwa, niwîatoskahimâwa] # SET IV (past)
    atoskahêw+V+TA+Ind+Fut+Int+2Sg+4Sg/PlO: [kiwî-atoskahimâwa, kiwîatoskahimâwa]
    atoskahêw+V+TA+Ind+Fut+Int+1Pl+4Sg/PlO: [niwî-atoskahimânâna, niwîatoskahimânâna]
    atoskahêw+V+TA+Ind+Fut+Int+12Pl+4Sg/PlO: [kiwî-atoskahimânawa, kiwîatoskahimânawa]
    atoskahêw+V+TA+Ind+Fut+Int+2Pl+4Sg/PlO: [kiwî-atoskahimâwâwa, kiwîatoskahimâwâwa]
    
    
    
    
    atoskahêw+V+TA+Ind+Fut+Def+1Sg+3SgO: [nika-atoskahâw, nikahatoskahâw] # SET I (Fut+Def)
    atoskahêw+V+TA+Ind+Fut+Def+2Sg+3SgO: [kika-atoskahâw, kikahatoskahâw]
    atoskahêw+V+TA+Ind+Fut+Def+1Pl+3SgO: [nika-atoskahânân, nikahatoskahânân]
    atoskahêw+V+TA+Ind+Fut+Def+12Pl+3SgO: [kika-atoskahânaw, kikahatoskahânaw]
    atoskahêw+V+TA+Ind+Fut+Def+2Pl+3SgO: [kika-atoskahâwâw, kikahatoskahâwâw]
    
    atoskahêw+V+TA+Ind+Fut+Def+1Sg+3PlO: [nika-atoskahâwak, nikahatoskahâwak] # SET I-Pl (Fut+Def)
    atoskahêw+V+TA+Ind+Fut+Def+2Sg+3PlO: [kika-atoskahâwak, kikahatoskahâwak]
    atoskahêw+V+TA+Ind+Fut+Def+1Pl+3PlO: [nika-atoskahânânak, nikahatoskahânânak]
    atoskahêw+V+TA+Ind+Fut+Def+12Pl+3PlO: [kika-atoskahânawak, kikahatoskahânawak]
    atoskahêw+V+TA+Ind+Fut+Def+2Pl+3PlO: [kika-atoskahâwâwak, kikahatoskahâwâwak]
    
    atoskahêw+V+TA+Ind+Fut+Def+2Sg+1SgO: [kika-atoskahin, kikahatoskahin] # SET II (Fut+Def)
    atoskahêw+V+TA+Ind+Fut+Def+2Sg/Pl+1PlO: [kika-atoskahinân, kikahatoskahinân]
    atoskahêw+V+TA+Ind+Fut+Def+2Pl+1SgO: [kika-atoskahinâwâw, kikahatoskahinâwâw]
    
    atoskahêw+V+TA+Ind+Fut+Def+3Sg+4Sg/PlO: [ka-atoskahêw, kahatoskahêw] # SET III (Fut+Def)
    atoskahêw+V+TA+Ind+Fut+Def+3Pl+4Sg/PlO: [ka-atoskahêwak, kahatoskahêwak]
    atoskahêw+V+TA+Ind+Fut+Def+4Sg/Pl+5Sg/PlO: [ka-atoskahêyiwa, kahatoskahêyiwa]
    atoskahêw+V+TA+Ind+Fut+Def+3Sg+5Sg/PlO: [ka-atoskahimêw, kahatoskahimêw] # From Wolvengrey P.C. 27/6/15 (See /doc/)
    atoskahêw+V+TA+Ind+Fut+Def+3Pl+5Sg/PlO: [ka-atoskahimêwak, kahatoskahimêwak] # From Wolvengrey P.C. 27/6/15 (See /doc/)

    atoskahêw+V+TA+Ind+Fut+Def+1Sg+4Sg/PlO: [nika-atoskahimâwa, nikahatoskahimâwa] # SET IV (Fut+Def)
    atoskahêw+V+TA+Ind+Fut+Def+2Sg+4Sg/PlO: [kika-atoskahimâwa, kikahatoskahimâwa]
    atoskahêw+V+TA+Ind+Fut+Def+1Pl+4Sg/PlO: [nika-atoskahimânâna, nikahatoskahimânâna]
    atoskahêw+V+TA+Ind+Fut+Def+12Pl+4Sg/PlO: [kika-atoskahimânawa, kikahatoskahimânawa]
    atoskahêw+V+TA+Ind+Fut+Def+2Pl+4Sg/PlO: [kika-atoskahimâwâwa, kikahatoskahimâwâwa]
    
    
    


    atoskahêw+V+TA+Ind+Prs+3Sg+1SgO: nitatoskahik  # SET I inv
    atoskahêw+V+TA+Ind+Prs+3Sg+2SgO: kitatoskahik
    atoskahêw+V+TA+Ind+Prs+3Sg+1PlO: nitatoskahikonân
    atoskahêw+V+TA+Ind+Prs+3Sg+12PlO: kitatoskahikonaw
    atoskahêw+V+TA+Ind+Prs+3Sg+2PlO: kitatoskahikowâw
    
    atoskahêw+V+TA+Ind+Prs+3Pl+1SgO: nitatoskahikwak # SET I-Pl inv
    atoskahêw+V+TA+Ind+Prs+3Pl+2SgO: kitatoskahikwak
    atoskahêw+V+TA+Ind+Prs+3Pl+1PlO: nitatoskahikonânak
    atoskahêw+V+TA+Ind+Prs+3Pl+12PlO: kitatoskahikonawak
    atoskahêw+V+TA+Ind+Prs+3Pl+2PlO: kitatoskahikowâwak
    
    atoskahêw+V+TA+Ind+Prs+1Sg+2SgO: kitatoskahitin # SET II inv
    atoskahêw+V+TA+Ind+Prs+1Pl+2Sg/PlO: kitatoskahitinân
    atoskahêw+V+TA+Ind+Prs+1Sg+2PlO: kitatoskahitinâwâw
    
    atoskahêw+V+TA+Ind+Prs+4Sg/Pl+3SgO: atoskahik # SET III inv (no 5-3 according to Wolvengrey)
    atoskahêw+V+TA+Ind+Prs+4Sg/Pl+3PlO: atoskahikwak
    atoskahêw+V+TA+Ind+Prs+5Sg/Pl+4Sg/PlO: atoskahikoyiwa
        
    atoskahêw+V+TA+Ind+Prs+4Sg/Pl+1SgO: nitatoskahikoyiwa # SET IV inv
    atoskahêw+V+TA+Ind+Prs+4Sg/Pl+2SgO: kitatoskahikoyiwa
    atoskahêw+V+TA+Ind+Prs+4Sg/Pl+1PlO: nitatoskahikonâna
    atoskahêw+V+TA+Ind+Prs+4Sg/Pl+12PlO: kitatoskahikonawa
    atoskahêw+V+TA+Ind+Prs+4Sg/Pl+2PlO: kitatoskahikowâwa
    



    

    PV/e+atoskahêw+V+TA+Cnj+Prs+1Sg+3SgO: [ê-atoskahak, êhatoskahak] # SET I
    PV/e+atoskahêw+V+TA+Cnj+Prs+2Sg+3SgO: [ê-atoskahat, êhatoskahat]
    PV/e+atoskahêw+V+TA+Cnj+Prs+1Pl+3SgO: [ê-atoskahâyâhk, êhatoskahâyâhk]
    PV/e+atoskahêw+V+TA+Cnj+Prs+12Pl+3SgO: [ê-atoskahâyahk, êhatoskahâyahk]
    PV/e+atoskahêw+V+TA+Cnj+Prs+2Pl+3SgO: [ê-atoskahâyêk, êhatoskahâyêk]
 
    PV/e+atoskahêw+V+TA+Cnj+Prs+1Sg+3PlO: [ê-atoskahakik, êhatoskahakik] # SET I-Pl
    PV/e+atoskahêw+V+TA+Cnj+Prs+2Sg+3PlO: [ê-atoskahacik, êhatoskahacik]
    PV/e+atoskahêw+V+TA+Cnj+Prs+1Pl+3PlO: [ê-atoskahâyâhkik, êhatoskahâyâhkik]
    PV/e+atoskahêw+V+TA+Cnj+Prs+12Pl+3PlO: [ê-atoskahâyahkok, êhatoskahâyahkok]
    PV/e+atoskahêw+V+TA+Cnj+Prs+2Pl+3PlO: [ê-atoskahâyêkok, êhatoskahâyêkok] 
    
    PV/e+atoskahêw+V+TA+Cnj+Prs+2Sg+1SgO: [ê-atoskahiyan, êhatoskahiyan] # SET II
    PV/e+atoskahêw+V+TA+Cnj+Prs+2Sg/Pl+1PlO: [ê-atoskahiyâhk, êhatoskahiyâhk]
    PV/e+atoskahêw+V+TA+Cnj+Prs+2Pl+1SgO: [ê-atoskahiyêk, êhatoskahiyêk]    
    
    PV/e+atoskahêw+V+TA+Cnj+Prs+3Sg+4Sg/PlO: [ê-atoskahât, êhatoskahât] # SET III
    PV/e+atoskahêw+V+TA+Cnj+Prs+3Pl+4Sg/PlO: [ê-atoskahâcik, êhatoskahâcik]
    PV/e+atoskahêw+V+TA+Cnj+Prs+3Sg+5Sg/PlO: [ê-atoskahimât, êhatoskahimât]
    PV/e+atoskahêw+V+TA+Cnj+Prs+3Pl+5Sg/PlO: [ê-atoskahimâcik, êhatoskahimâcik]
    PV/e+atoskahêw+V+TA+Cnj+Prs+4Sg/Pl+5Sg/PlO: [ê-atoskahâyit, êhatoskahâyit]
 
    PV/e+atoskahêw+V+TA+Cnj+Prs+1Sg+4Sg/PlO: [ê-atoskahimak, êhatoskahimak] # SET IV
    PV/e+atoskahêw+V+TA+Cnj+Prs+2Sg+4Sg/PlO: [ê-atoskahimat, êhatoskahimat]
    PV/e+atoskahêw+V+TA+Cnj+Prs+1Pl+4Sg/PlO: [ê-atoskahimâyâhk, êhatoskahimâyâhk]
    PV/e+atoskahêw+V+TA+Cnj+Prs+12Pl+4Sg/PlO: [ê-atoskahimâyahk, êhatoskahimâyahk]
    PV/e+atoskahêw+V+TA+Cnj+Prs+2Pl+4Sg/PlO: [ê-atoskahimâyêk, êhatoskahimâyêk]
    
    
    
    
    
    PV/e+atoskahêw+V+TA+Cnj+Prs+3Sg+1SgO: [ê-atoskahit, êhatoskahit] # SET I inv
    PV/e+atoskahêw+V+TA+Cnj+Prs+3Sg+2SgO: [ê-atoskahisk, êhatoskahisk]
    PV/e+atoskahêw+V+TA+Cnj+Prs+3Sg+1PlO: [ê-atoskahikoyâhk, êhatoskahikoyâhk]
    PV/e+atoskahêw+V+TA+Cnj+Prs+3Sg+12PlO: [ê-atoskahikoyahk, êhatoskahikoyahk]
    PV/e+atoskahêw+V+TA+Cnj+Prs+3Sg+2PlO: [ê-atoskahikoyêk, êhatoskahikoyêk]
 
    PV/e+atoskahêw+V+TA+Cnj+Prs+3Pl+1SgO: [ê-atoskahicik, êhatoskahicik] # SET I-Pl inv
    PV/e+atoskahêw+V+TA+Cnj+Prs+3Pl+2SgO: [ê-atoskahiskik, êhatoskahiskik]
    PV/e+atoskahêw+V+TA+Cnj+Prs+3Pl+1PlO: [ê-atoskahikoyâhkik, êhatoskahikoyâhkik]
    PV/e+atoskahêw+V+TA+Cnj+Prs+3Pl+12PlO: [ê-atoskahikoyahkok, êhatoskahikoyahkok]
    PV/e+atoskahêw+V+TA+Cnj+Prs+3Pl+2PlO: [ê-atoskahikoyêkok, êhatoskahikoyêkok]
 
    PV/e+atoskahêw+V+TA+Cnj+Prs+1Sg+2SgO: [ê-atoskahitân, êhatoskahitân] # SET II inv
    PV/e+atoskahêw+V+TA+Cnj+Prs+1Pl+2Sg/PlO: [ê-atoskahitâhk, êhatoskahitâhk]
    PV/e+atoskahêw+V+TA+Cnj+Prs+1Sg+2PlO: [ê-atoskahitakok, êhatoskahitakok]
 
    PV/e+atoskahêw+V+TA+Cnj+Prs+4Sg/Pl+3SgO: [ê-atoskahikot, êhatoskahikot] # SET III inv
    PV/e+atoskahêw+V+TA+Cnj+Prs+4Sg/Pl+3PlO: [ê-atoskahikocik, êhatoskahikocik]
    PV/e+atoskahêw+V+TA+Cnj+Prs+5Sg/Pl+4Sg/PlO: [ê-atoskahikoyit, êhatoskahikoyit]
        
    PV/e+atoskahêw+V+TA+Cnj+Prs+4Sg/Pl+1SgO: [ê-atoskahimit, êhatoskahimt] # SET IV inv
    PV/e+atoskahêw+V+TA+Cnj+Prs+4Sg/Pl+2SgO: [ê-atoskahimisk, êhatoskahimisk]
    PV/e+atoskahêw+V+TA+Cnj+Prs+4Sg/Pl+1PlO: [ê-atoskahikoyâhk, êhatoskahikoyâhk, ê-atoskahikowâyâhk, êhatoskahikowâyâhk]
    PV/e+atoskahêw+V+TA+Cnj+Prs+4Sg/Pl+2PlO: [ê-atoskahikoyêk, êhatoskahikoyêk, ê-atoskahikowâyêk, êhatoskahikowâyêk]
    PV/e+atoskahêw+V+TA+Cnj+Prs+4Sg/Pl+12PlO: [ê-atoskahikoyahk, êhatoskahikoyahk, ê-atoskahikowâyahk, êhatoskahikowâyahk]
    
    atoskahêw+V+TA+Cnj+Prs+1Sg+3SgO: atoskahak # SET I
    atoskahêw+V+TA+Cnj+Prs+2Sg+3SgO: atoskahat
    atoskahêw+V+TA+Cnj+Prs+1Pl+3SgO: atoskahâyâhk
    atoskahêw+V+TA+Cnj+Prs+12Pl+3SgO: atoskahâyahk
    atoskahêw+V+TA+Cnj+Prs+2Pl+3SgO: atoskahâyêk

    atoskahêw+V+TA+Cnj+Prs+1Sg+3PlO: atoskahakik # SET I-Pl
    atoskahêw+V+TA+Cnj+Prs+2Sg+3PlO: atoskahacik
    atoskahêw+V+TA+Cnj+Prs+1Pl+3PlO: atoskahâyâhkik
    atoskahêw+V+TA+Cnj+Prs+12Pl+3PlO: atoskahâyahkok
    atoskahêw+V+TA+Cnj+Prs+2Pl+3PlO: atoskahâyêkok 
    
    atoskahêw+V+TA+Cnj+Prs+2Sg+1SgO: atoskahiyan # SET II
    atoskahêw+V+TA+Cnj+Prs+2Sg/Pl+1PlO: atoskahiyâhk
    atoskahêw+V+TA+Cnj+Prs+2Pl+1SgO: atoskahiyêk    
    
    atoskahêw+V+TA+Cnj+Prs+3Sg+4Sg/PlO: atoskahât # SET III
    atoskahêw+V+TA+Cnj+Prs+3Pl+4Sg/PlO: atoskahâcik
    atoskahêw+V+TA+Cnj+Prs+3Sg+5Sg/PlO: atoskahimât
    atoskahêw+V+TA+Cnj+Prs+3Pl+5Sg/PlO: atoskahimâcik
    atoskahêw+V+TA+Cnj+Prs+4Sg/Pl+5Sg/PlO: atoskahâyit

    atoskahêw+V+TA+Cnj+Prs+1Sg+4Sg/PlO: atoskahimak # SET IV
    atoskahêw+V+TA+Cnj+Prs+2Sg+4Sg/PlO: atoskahimat
    atoskahêw+V+TA+Cnj+Prs+1Pl+4Sg/PlO: atoskahimâyâhk
    atoskahêw+V+TA+Cnj+Prs+12Pl+4Sg/PlO: atoskahimâyahk
    atoskahêw+V+TA+Cnj+Prs+2Pl+4Sg/PlO: atoskahimâyêk
    
    
    
    
    
    atoskahêw+V+TA+Cnj+Prs+3Sg+1SgO: atoskahit # SET I inv
    atoskahêw+V+TA+Cnj+Prs+3Sg+2SgO: atoskahisk
    atoskahêw+V+TA+Cnj+Prs+3Sg+1PlO: atoskahikoyâhk
    atoskahêw+V+TA+Cnj+Prs+3Sg+12PlO: atoskahikoyahk
    atoskahêw+V+TA+Cnj+Prs+3Sg+2PlO: atoskahikoyêk

    atoskahêw+V+TA+Cnj+Prs+3Pl+1SgO: atoskahicik # SET I-Pl inv
    atoskahêw+V+TA+Cnj+Prs+3Pl+2SgO: atoskahiskik
    atoskahêw+V+TA+Cnj+Prs+3Pl+1PlO: atoskahikoyâhkik
    atoskahêw+V+TA+Cnj+Prs+3Pl+12PlO: atoskahikoyahkok
    atoskahêw+V+TA+Cnj+Prs+3Pl+2PlO: atoskahikoyêkok

    atoskahêw+V+TA+Cnj+Prs+1Sg+2SgO: atoskahitân # SET II inv
    atoskahêw+V+TA+Cnj+Prs+1Pl+2Sg/PlO: atoskahitâhk
    atoskahêw+V+TA+Cnj+Prs+1Sg+2PlO: atoskahitakok

    atoskahêw+V+TA+Cnj+Prs+4Sg/Pl+3SgO: atoskahikot # SET III inv
    atoskahêw+V+TA+Cnj+Prs+4Sg/Pl+3PlO: atoskahikocik
    atoskahêw+V+TA+Cnj+Prs+5Sg/Pl+4Sg/PlO: atoskahikoyit
        
    atoskahêw+V+TA+Cnj+Prs+4Sg/Pl+1SgO: atoskahimit # SET IV inv
    atoskahêw+V+TA+Cnj+Prs+4Sg/Pl+2SgO: atoskahimisk
    atoskahêw+V+TA+Cnj+Prs+4Sg/Pl+1PlO: [atoskahikoyâhk, atoskahikowâyâhk]
    atoskahêw+V+TA+Cnj+Prs+4Sg/Pl+2PlO: [atoskahikoyêk, atoskahikowâyêk]
    atoskahêw+V+TA+Cnj+Prs+4Sg/Pl+12PlO: [atoskahikoyahk, atoskahikowâyahk]
    
    
   

    atoskahêw+V+TA+Imp+Imm+2Sg+3SgO: atoskah
    atoskahêw+V+TA+Imp+Imm+12Pl+3SgO: atoskahâtân
    atoskahêw+V+TA+Imp+Imm+2Pl+3SgO: atoskahihk
    atoskahêw+V+TA+Imp+Imm+2Sg+3PlO: atoskahik
    atoskahêw+V+TA+Imp+Imm+12Pl+3PlO: atoskahâtânik
    atoskahêw+V+TA+Imp+Imm+2Pl+3PlO: atoskahihkik

    atoskahêw+V+TA+Imp+Del+2Sg+3SgO: atoskahâhkan
    atoskahêw+V+TA+Imp+Del+12Pl+3SgO: atoskahâhkahk
    atoskahêw+V+TA+Imp+Del+2Pl+3SgO: atoskahâhkêk
    atoskahêw+V+TA+Imp+Del+2Sg+3PlO: atoskahâhkanik
    atoskahêw+V+TA+Imp+Del+12Pl+3PlO: atoskahâhkahkok
    atoskahêw+V+TA+Imp+Del+2Pl+3PlO: atoskahâhkêkok

    atoskahêw+V+TA+Imp+Imm+2Sg+1SgO: atoskahin
    atoskahêw+V+TA+Imp+Imm+2Sg/Pl+1PlO: atoskahinân
    atoskahêw+V+TA+Imp+Imm+2Pl+1SgO: atoskahik
    atoskahêw+V+TA+Imp+Del+2Sg+1SgO: atoskahîhkan
    atoskahêw+V+TA+Imp+Del+2Sg/Pl+1PlO: atoskahîhkâhk
    atoskahêw+V+TA+Imp+Del+2Pl+1SgO: atoskahîhkêk
    
    
    
    

    atoskahêw+V+TA+Fut+Cond+1Sg+3SgO: atoskahaki # 1 and 2-3Sg
    atoskahêw+V+TA+Fut+Cond+2Sg+3SgO: atoskahaci
    atoskahêw+V+TA+Fut+Cond+1Pl+3SgO: atoskahâyâhki
    atoskahêw+V+TA+Fut+Cond+12Pl+3SgO: [atoskahâyahko, atoskahâyahki]
    atoskahêw+V+TA+Fut+Cond+2Pl+3SgO: atoskahâyêko

    atoskahêw+V+TA+Fut+Cond+3Sg+4Sg/PlO: atoskahâci # 3-4, 4-5
    atoskahêw+V+TA+Fut+Cond+3Pl+4Sg/PlO: atoskahâtwâwi
    atoskahêw+V+TA+Fut+Cond+4Sg/Pl+5Sg/PlO: atoskahâyici
    
    atoskahêw+V+TA+Fut+Cond+1Sg+3PlO: atoskahakwâwi # 1 and 2-3Pl
    atoskahêw+V+TA+Fut+Cond+2Sg+3PlO: atoskahatwâwi
    atoskahêw+V+TA+Fut+Cond+1Pl+3PlO: atoskahâyâhkwâwi
    atoskahêw+V+TA+Fut+Cond+12Pl+3PlO: atoskahâyahkwâwi
    atoskahêw+V+TA+Fut+Cond+2Pl+3PlO: atoskahâyêkwâwi

    atoskahêw+V+TA+Fut+Cond+3Sg+1SgO: atoskahici # 1 and 2-3Sg INVERSE (3Sg-1 and 2)
    atoskahêw+V+TA+Fut+Cond+3Sg+2SgO: atoskahiski
    atoskahêw+V+TA+Fut+Cond+3Sg+1PlO: atoskahikoyâhki
    atoskahêw+V+TA+Fut+Cond+3Sg+12PlO: [atoskahikoyahko, atoskahikoyahki]
    atoskahêw+V+TA+Fut+Cond+3Sg+2PlO: atoskahikoyêko
    
    atoskahêw+V+TA+Fut+Cond+4Sg/Pl+3SgO: atoskahikoci # 3-4, 4-5 INVERSE (4-3, 5-4)
    atoskahêw+V+TA+Fut+Cond+4Sg/Pl+3PlO: atoskahikotwâwi 
    atoskahêw+V+TA+Fut+Cond+5Sg/Pl+4Sg/PlO: atoskahikoyici
    
    atoskahêw+V+TA+Fut+Cond+3Pl+1SgO: atoskahitwâwi # 1 and 2-3Pl INVERSE (3Pl-1 and 2)
    atoskahêw+V+TA+Fut+Cond+3Pl+2SgO: atoskahiskwâwi
    atoskahêw+V+TA+Fut+Cond+3Pl+1PlO: atoskahikoyâhkwâwi
    atoskahêw+V+TA+Fut+Cond+3Pl+12PlO: atoskahikoyahkwâwi
    atoskahêw+V+TA+Fut+Cond+3Pl+2PlO: atoskahikoyêkwâwi
    
    atoskahêw+V+TA+Fut+Cond+2Sg+1SgO: atoskahiyani # Local sets (2-1) Okimāsis 112
    atoskahêw+V+TA+Fut+Cond+2Pl+1SgO: atoskahiyêko
    atoskahêw+V+TA+Fut+Cond+2Sg/Pl+1PlO: atoskahiyâhki
    
    atoskahêw+V+TA+Fut+Cond+1Sg+2SgO: atoskahitâni # Local sets INV (1-2) Okimāsis 112
    atoskahêw+V+TA+Fut+Cond+1Sg+2PlO: atoskahitako
    atoskahêw+V+TA+Fut+Cond+1Pl+2Sg/PlO: atoskahitâhki